【裁判字號】    98,審訴,16
【裁判日期】    980630
【裁判案由】    毒品危害防制條例
【裁判全文】
臺灣高雄地方法院刑事判決              98年度審訴字第16號
公  訴  人  臺灣高雄地方法院檢察署檢察官
被      告  甲○○
                    （現於台灣高雄監獄執行）
上列被告因毒品危害防制條例案件，經檢察官提起公訴（97年度
毒偵字第8758號），嗣因被告就被訴事實為有罪之陳述，經本院
合議庭裁定由受命法官獨任依簡式審判程序審理，判決如下：
    主  文
甲○○施用第一級毒品，累犯，處有期徒刑壹年。
    事 實 及 理 由
一、本件被告甲○○所犯為死刑、無期徒刑或最輕本刑為3 年以
    上有期徒刑以外之罪，其於準備程序中就被訴事實為有罪之
    陳述，經法官告知簡式審判程序之旨，並聽取公訴人之意見
    後，依刑事訴訟法第273 條之1 第1 項規定，合議庭裁定由
    受命法官獨任進行簡式審判程序，合先敘明。
二、犯罪事實：
    甲○○前於民國88年間因施用毒品案件，經本院裁定送觀察
    、勒戒後，因認有繼續施用毒品傾向，復裁定令入戒治處所
    施以強制戒治，於89年10月22日戒治期滿執行完畢。又於上
    開強制戒治執行完畢釋放後5 年內之92年間因搶奪、竊盜及
    施用毒品等案件，分別經本院判處有期徒刑1 年2 月、6 月
    （上開二罪經定刑為有期徒刑1 年6 月）及8 月在案，嗣經
    接續執行、假釋及撤銷假釋後，所餘殘刑為4 月23日；另於
    94年間再因施用毒品、竊盜等案件，分別經本院判處有期徒
    刑8 月、5 月在案，嗣經減刑並定應執行有期徒刑6 月確定
    後，與上開殘刑接續執行，於96年7 月16日縮刑期滿執行完
    畢。詎其仍不知悔改，復基於施用第一級毒品海洛因之犯意
    ，於97年7 月4 日凌晨某時許，在高雄縣鳳山市某公園之公
    共廁所內，以將第一級毒品海洛因置於注射針筒摻水混合後
    注射手臂之方式，施用第一級毒品海洛因1 次。嗣因甲○○
    為毒品列管人口，經警通知於97年7 月4 日11時30分許到場
    採尿送驗後，結果呈嗎啡陽性反應，始悉上情。
三、證據名稱：
    被告於本院審理時之自白、列管毒品人口尿液檢體採集送驗
    紀錄表（編號13849） 、正修科技大學超微量研究科技中心
    檢驗報告、高雄市立凱旋醫院98年5 月12日高市凱醫檢字第
    0980003115號函及附件可稽。是被告自白與事實相符，本案
    罪證明確，堪以認定。
四、核被告所為係犯毒品危害防制條例第10條第1 項之施用第一
    級毒品罪。被告施用前持有毒品之低度行為，為其施用之高
    度行為所吸收，爰不另論罪。被告有上揭有期徒刑前案紀錄
    ，此有臺灣高等法院被告前案紀錄表附卷可稽，5 年以內再
    故意犯本件有期徒刑以上之罪，為累犯，爰依刑法第47條第
    1 規定加重其刑。審酌被告前於89年間經觀察勒戒、強制戒
    治程序，猶不知戒除毒癮，自強制戒治期滿，猶多次再犯施
    用毒品案件，經法院多次判決，仍一再地施用毒品，其意志
    力顯然不足，且其行為嚴重傷害其個人健康。又被告於本院
    行準備程序時，抗辯本案與另案（本院97年度審訴字第4336
    號）為同一案件，雖經本院勸諭，仍爭執之（見本院卷第26
    頁），本院乃為被告之利益，依職權將本案與另案之尿液送
    請高雄市立凱旋醫院鑑定，被告此舉浪費訴訟資源，實有不
    該。復參酌其尚未害及他人，及其犯後於本院審理時坦承犯
    行等一切情狀，量處如主文所示之刑。
五、據上論斷，應依刑事訴訟法第273 條之1 第1 項、第299 條
    第1 項前段、第310 條之2 、第454 條第1 項、毒品危害防
    制條例第10條第1 項、刑法第11條前段、第47條第1 項，判
    決如主文。
本案經檢察官王朝弘到庭執行職務。
中    華    民    國    98    年    6     月    30    日
                  刑事第十庭    法  官  李淑惠
以上正本證明與原本無異。
如不服本判決，應於判決送達之日起10日內向本院提出上訴書狀
。
中    華    民    國    98    年    6     月    30    日
                                書記官  王淑娟
附錄本判決論罪科刑之法條
毒品危害防制條例第10條
施用第一級毒品者，處 6 月以上 5 年以下有期徒刑。
施用第二級毒品者，處 3 年以下有期徒刑。


司法院資訊處製作；財團法人民間司法改革基金會備份。
